【裁判字號】    98,上訴,445
【裁判日期】    980812
【裁判案由】    毒品危害防制條例
【裁判全文】
臺灣高等法院臺南分院刑事判決         98年度上訴字第445號
上  訴  人
即  被  告  丁○○
                    （現於臺灣嘉義監獄執行中）
選任辯護人  郭常錚律師（扶助律師）
上  訴  人
即  被  告  甲○○
                    （現於臺灣雲林第二監獄執行中）
指定辯護人  本院公設辯護人丙○○
上列上訴人因違反毒品危害防制條例案件，不服臺灣雲林地方法
院九十七年度訴字第六七三號中華民國九十八年二月十二日第一
審判決（起訴案號：臺灣雲林地方法院檢察署九十七年度偵字第
二二九五號），提起上訴，本院判決如下：
    主  文
原判決關於丁○○、甲○○販賣第二級毒品（即附表一編號２、
４、之轉讓毒品以外部分）及定應執行刑部分，均撤銷。
丁○○犯販賣第二級毒品九罪及共同販賣第二級毒品三罪，各處
如附表二編號２至所示之刑。應執行有期徒刑捌年陸月，販賣
第二級毒品所得共新台幣二萬六千五百元沒收，其中如附表二編
號８、所示販賣第二級毒品所得新台幣七千元，與甲○○連帶
沒收，如全部或一部不能沒收時，均以其財產抵償之。未扣案如
附表二編號４所示販賣第二級毒品所得SIM卡一張與甲○○連帶
沒收，如全部或一部不能沒收時，追徵其價額或以其財產抵償之
。扣案之甲基安非他命三十四包（取樣鑑定前毛重合計36.58公
克）、二包（取樣鑑定前毛重合計0.64公克）均沒收銷燬之，上
述甲基安非他命的外包裝塑膠袋三十六個、行動電話二支（各含
0000000000號、0000000000號SIM卡一個）均沒收。
甲○○犯販賣第二級毒品二罪及共同販賣第二級毒品三罪，各處
如附表二編號１、４、８、、所示之刑。應執行有期徒刑肆
年拾月。販賣第二級毒品所得共新台幣九千元沒收，其中如附表
二編號８、所示販賣第二級毒品所得新台幣七千元，與丁○○
連帶沒收，如全部或一部不能沒收時，均以其財產抵償之。未扣
案如附表二編號４所示販賣第二級毒品所得SIM卡一張與丁○○
連帶沒收，如全部或一部不能沒收時，追徵其價額或以其財產抵
償之。扣案之甲基安非他命三十四包（取樣鑑定前毛重合計36.5
8公克）、二包（取樣鑑定前毛重合計0.64公克）均沒收銷燬之
，上述甲基安非他命的外包裝塑膠袋三十六個、行動電話二支（
各含0000000000號、0000000000號SIM卡一個）均沒收。
    事  實
一、丁○○（關於轉讓第二級毒品罪部分即附表一《原判決附表
    》編號２、４、部分業經被告撤回上訴而確定）前因違反
    麻醉藥品管理條例案件，經法院判處有期徒刑八月確定，與
    他罪合併執行，於民國八十五年九月二十四日縮短刑期假釋
    出監，後經撤銷假釋並與他罪接續執行，於九十三年八月三
    十日縮短刑期執行完畢出監。甲○○前因違反毒品危害防制
    條例案件，經法院判決應執行有期徒刑一年二月，於九十四
    年六月六日縮短刑期執行完畢。丁○○、甲○○又基於單獨
    或共同販賣第二級毒品甲基安非他命以營利之犯意，於如附
    表二所示時間、地點，以如附表所示價格或數量，販賣第二
    級毒品甲基安非他命予如附表二所示之人，並取得如附表二
    編號２至所示之財物。嗣於九十七年五月二日上午七時十
    五分許，為警於雲林縣斗六市○○里○○路一００巷道路旁
    查獲，並當場扣得丁○○所有海洛因七包、甲基安非他命三
    十四包（取樣鑑定前毛重合計36.58公克）、塑膠鏟管二支
    、玻璃球一個及現金新台幣（下同）十二萬一千一百元，與
    丁○○所有供附表二編號２至所示犯罪所用之行動電話一
    支（含0000000000號SIM卡），並扣得甲○○所有海洛因一
    包、甲基安非他命二包（取樣鑑定前毛重合計0.64公克）、
    塑膠鏟管二支、行動電話一支（含0000000000號SIM卡個
    ）、空手機一支（序號00000000000000）、甲○○所有供附
    表二編號１、４、８、、所示犯罪所用之行動電話一支
    （含0000000000號SIM卡一個）。
二、案經雲林縣警察局移送台灣雲林地方法院檢察署檢察官偵查
    起訴。
    理  由
一、訊據被告甲○○對於如附表二編號１、４、８、、所示
    之犯行均坦白承認；被告丁○○對於如附表二編號２、３、
    ４、８、、所示之犯行亦坦白承認，惟否認其餘部分即
    附表二編號５、６、７、９、１０、所示之犯行，辯稱該等
    部分係合資購買毒品，並無販賣毒品行為云云，另辯稱於九
    十七年收押期間，經虎尾警局預防組乙○○警員借提訊問，
    曾供出毒品來源為謝嘉文，並帶同警員前往指明謝嘉文住處
    等，應予依法減刑云云。
二、經查：
（一）關於附表二編號１、部分（被告甲○○單獨販賣第二級
      毒品予丑○○）：
      此部分犯罪事實除經證人丑○○於九十七年六月十三日檢
      察官偵查中證述明確外（偵查卷第二一０至二一三頁），
      並迭經被告甲○○於原審及本院審理時坦白承認，其於原
      審審理時自並供稱如附表編號１所示抵銷的債權金額為二
      千元，以及均係使用扣案之0000000000號行動電話與丑○○聯絡販賣甲基安非他命等語（原審卷第二七二至二七四
      頁背面），此部分犯行洵堪認定。
（二）關於附表二編號２部分（被告丁○○單獨販賣第二級毒品
      予癸○○）：
      此部分犯行業經被告丁○○於本院審理時坦白承認，核與
      證人癸○○於九十七年六月十日檢察官偵查中證稱：「（
      你是否曾向丁○○買過毒品？）有。（你最後一次向丁○○買毒品是何時？）今年一月底，詳細日期我忘記了，只
      記得是晚上九至十點左右，是在斗六市○○路與永樂街口
      的7-eleven。（你向丁○○買多少？）五百的安非他命。
      （你在警訊筆錄為何說你在九十七年三月的時候他有拿安
      非他命給你？）我剛才說最後一次是向他買安非他命，三
      月在機車店這一次是他拿安非他命請我的。…（你九十七
      年一月買的那一次你有無用電話跟他連絡？）有，我是用
      公用電話打的。」（偵查卷第一四六至一四九頁）等語相
      符，且被告丁○○於原審審理時亦供稱：當天在7-11便利
      商店是我們巧遇，並不是他打公共電話給我，當天我們遇
      到時，我是在那邊等一名叫神經的藥頭準備拿藥，癸○○
      意思是要我撥給他，然後出資共同去買，我確實有撥五百
      元給他，然後我們一起出資去買，癸○○都有在場，甚至
      後來去機車行的時候，也是癸○○找我去要向神經拿藥的
      等語（原審卷第二六九頁），顯然不否認曾於九十七年一
      月底某日晚間九至十時間，曾交付價值五百元之甲基安非
      他命予癸○○，僅避重就輕將毒品交易簡化為「撥」，是
      被告丁○○此部分犯行亦堪認定。又據證人癸○○上開證
      述，其係使用公用電話與被告丁○○聯絡，足認被告丁○○乃使用其所有0000000000號行動電話販賣甲基安非他命
      。
（三）關於附表二編號３（被告丁○○單獨販賣第二級毒品予子
      ○○）及編號（被告丁○○、甲○○共同販賣第二級毒
      品予子○○部分）：
    1.上開犯行業經被告二人於本院審理時坦白承認，且據證人
      子○○於九十七年六月十日檢察官偵查中證稱「（你何時
      認識丁○○及甲○○？）我先認識甲○○，超過一年，丁○○認識不到一年。（你有無向丁○○買過毒品？）有。
      （你最後一次向丁○○買毒品是何時？）是今年五月一日
      或四月底，是過中午，我都叫他拿到我位於古坑鄉新庄98
      號家裡，我買半錢的安非他命，他跟我拿六千元。（你最
      後這一次如何跟丁○○連絡？）我不知道是叫『老虎』幫
      忙找的，還是我自己打電話叫他來的。（你說的『老虎』
      是誰？）就是今天指認的那個女生甲○○。（你在九十七
      年四月三十日是不是有打電話給0000000000電話？）有，
      那是『老虎』的電話。（你為什麼在警訊筆錄中說這一次
      是你叫老虎幫你找丁○○，你要買安非他命？）可能是我
      叫她找『松柏』，我說我要向他買毒品安非他命。（你說
      的最後一次是不是四月三十日這一次？）是。（你第一次
      向丁○○買安非他命是何時？）可能是九十七年四月初，
      詳細日期我忘記了。（你第一次買多少錢的安非他命？）
      我都是買半錢的安非他命，他這一次向我收六千元。（第
      一次在那裡交貨？）可能是他來我家交貨給我。（你第一
      次是在何地跟他買？）是他去我家。（你第一次向丁○○
      買多少？）半錢安非他命，六千元。」（偵查卷第一六三
      至一六五頁）。就附表二編號３所示之犯行，被告丁○○
      自白與上開證人供述情節相符，自堪認定。
    2.就附表二編號所示交易，被告丁○○於原審供稱：子○○當天是打電話給甲○○，叫甲○○來找我，叫我去他家
      找他，當時我以為他要拿錢還我，所以我就找甲○○一起
      過去，過去以後他根本沒有拿錢還我，我也沒有向他要，
      之後他就叫我撥給他，我又撥六千元給他，也沒有賺，後
      來也都沒有向他要。等語（原審卷第一０二頁背面）而被
      告甲○○除於原審坦承子○○撥打其使用之0000000000號
      電話要拿安非他命（原審卷第二七二頁背面），並證稱：
      「（子○○曾經請你找丁○○拿安非他命？）他打我的電
      話，說要找丁○○，但是我不知道用途，之後我告訴丁○○以後，丁○○有找我一起過去子○○那邊。（在子○○
      他家有交付安非他命？）我不知道他有沒有向丁○○拿，
      但是我有看到丁○○拿給他，可是我沒有看到拿錢。」等
      語（原審卷第二四五頁背面），可見丁○○、甲○○均承
      認有一起到子○○家交付價值六千元之甲基安非他命予子
      ○○，如此高價的甲基安非他命，衡情不至免費贈予，是
      證人子○○供稱丁○○有收取六千元，堪信實在。又被告
      甲○○既曾販賣甲基安非他命予丑○○，有如前述，而子
      ○○打電話要向丁○○購買甲基安非他命，竟透過甲○○
      居中聯繫，嗣甲○○亦與丁○○同往子○○住處交付甲基
      安非他命及收取價金，則甲○○與丁○○間有共同販賣甲
      基安非他命之犯意聯絡及行為分擔，亦堪認定。
    3.承上所述，據子○○證稱如附表二編號３之交易是打電話
      給丁○○，則丁○○所有0000000000號行動電話即為供該
      次交易之用；又子○○供稱附表二編號之交易是打電話
      給甲○○，而甲○○又聯絡丁○○一起去找子○○，則甲○○所有0000000000號行動電話及丁○○所有0000000000
      號行動電話，均係供此次交易使用，亦可認定。
（四）關於附表二編號４、８部分（被告丁○○、甲○○共同販
      賣第二級毒品予辛○○）：
      此部分犯行業經被告二人於本院審理時坦白承認，且據證
      人辛○○於九十七年六月三日檢察官偵查中明確證稱：「
      （你有跟丁○○買過毒品？）有。（你最後一次跟丁○○
      買毒品是什麼時候？）今年四月中旬。（在什麼地方拿東
      西？）在斗六市河堤KTV。（時間為何？）是中午的時間
      。（你們如何連絡？）我用0000000000電話打給丁○○，
      我不記得他的電話，我當時是輸入在手機裡面。（你四月
      中旬這一次是跟他買何毒品？）安非他命。（你買多少錢
      ？）一千元。（他給你多少的量？）一包。（你除了這一
      次之外還有無跟他買過？）沒有。（你剛才不是說有拿卡
      片換？）我有拿過卡片跟丁○○換毒品。（你拿卡片跟他
      換是何時？）是在今年四月中旬，是剛才河堤那一次之前
      一、二個禮拜。（你拿卡片跟他換的這一次是在什麼地方
      換的？）也是在河堤裡面。（這次是換什麼毒品？）安非
      他命。（換多少量？）他拿給我一千元的量。（你是拿幾
      張卡片跟他換？）拿一張行動電話的卡片。（河堤用一千
      元買的那一次是誰拿給你？）是甲○○、丁○○一起出現
      拿給我的。（用卡片換毒品的那一次是甲○○或丁○○？
      ）也是二個一起出來。（你打電話過去約地點的時候，是
      誰接電話？）不固定是誰接，我如果打給甲○○的話，有
      時候是甲○○本人接的，有時候是她朋友接的，但那個人
      不是丁○○。（你有打過0000000000電話？）好像是甲○○的，應該有打過，但我不確定是丁○○或甲○○的。（
      你有打過0000000000電話？）有。（這支電話是誰在用的
      ？）甲○○。（你剛才說的那次都是在劉榮良家裡打電話
      ？）是，因為我住在劉榮良那裡。」等語（偵查卷第一０
      四至一０八頁）。而辛○○要購買甲基安非他命，既然先
      打電話給甲○○，嗣甲○○亦與丁○○同往河堤KTV交付
      甲基安非他命並且收取價金，則甲○○與丁○○間有共同
      販賣甲基安非他命之犯意聯絡及行為分擔，亦堪認定。又
      依據被告二人及證人辛○○上開供述，被告丁○○、甲○○二人此部分販賣行為係使用渠等所有0000000000號、00
      00000000號行動電話，亦可認定。
（五）關於附表二編號５、６、９、１０、部分（被告丁○○單
      獨販賣第二級毒品予戊○○）：
      據戊○○於九十七年六月十三日檢察官偵查中證稱：「（
      為什麼你在警訊筆錄中說你有拿二千元給他？）他拿東西
      給我。（他拿什麼東西給你？）糖果。（什麼糖果？）安
      非他命。（他何時拿安非他命給你？）今年四月上旬，是
      在斗六市○○路體育館那裡拿給我的，我跟他說要拿二千
      元。（你如何跟他連絡？）我用0000000000電話打給他，
      他本人接的。（你們如何約地點？）我跟他說是否到體育
      館，他就說體育館後面的大學路。（他如何來現場？）開
      車。（開什麼車？）我知道是黑色的二門跑車，但不知道
      廠牌。（你那天有無拿錢給他？）有，我拿二千元給他，
      他拿東西給我。（為什麼在警訊筆錄中說還有一次在斗南
      鎮？）有，在斗六市有四次，在斗南有一次。（斗南這一
      次是在那裡？）斗南麥當勞附近。（是何時的事？）今年
      四月下旬。（你們如何連絡？）也是用那支電話。（斗南
      這一次你跟他買多少錢？）二千元。（斗南這一次他如何
      來？）也是開車，好像是藍色。（斗六其他三次都在那裡
      ？）都在體育館後面。（斗六另外三次是什麼時候？）在
      四月上、中、下旬都有。（斗六另外這三次你向他拿多少
      毒品？）也都一樣是二千元。（你跟丁○○認識多久？）
      沒多久。（你跟丁○○有無仇恨？）沒有。（你都如何稱
      呼丁○○？）我當時都不知道他的名字，我都是說『喂，
      有沒有東西』，我到今天才知道他叫丁○○。」等語（偵
      查卷第二三六至二三八頁），嗣於本院審理時亦到庭為同
      樣之證述（本院卷第二０至二五頁）。被告丁○○就此部
      分犯行於原審先供稱：「當時戊○○打電話問我何處可以
      調到安非他命，我告訴他說在縣政府附近，當時我自己也
      需要，所以我就找他一起去拿，但是藥頭不讓我帶人去他
      家，所以當時戊○○就說要在體育館等我，他叫我先去拿
      ，並且先幫他出二千元，我拿到安非他命以後就拿給他，
      當時我們二人各出資二千元，之後我們二人就常常出資一
      起去買。」云云（原審卷第一０一頁背面），復供稱：「
      我與戊○○不太熟沒有錯，但是他有打電話給我，他是問
      我何處可以拿東西，我是告訴他在體育館附近，後來我們
      就都約在體育館那裡去向阿文購買，只有我們有需要的話
      ，就一起去向阿文買藥，我不知道戊○○為何要這樣講，
      事實上之前我們在斗南那時候藥也是阿文拿去的…事實上
      藥確實是我和戊○○一起去向阿文購買的。」云云（原審
      卷第二六九頁背面），然依證人戊○○證述，根本未曾提
      及「與丁○○合資向他人購買」的情節，僅係單純拿錢向
      丁○○購買安非他命，被告丁○○辯稱合資購買云云，不
      足採信。被告丁○○此部分犯行，均堪認定。此外，依上
      述證人戊○○與被告丁○○之供述以觀，上開甲基安非他
      交易，丁○○均係使用其所有0000000000號行動電話聯絡
      ，亦可認定。
（六）附表二編號７部分（被告丁○○單獨販賣第二級毒品予壬○○）：
      據證人壬○○於九十七年六月三日檢察官偵查中證稱：「
      （你有無跟丁○○買過安非他命？）我是透過朋友『花面
      松』跟丁○○買的。（買多少錢？）二千元。（是什麼時
      候的事？）約在今年四月中旬，晚上六、七點左右。（在
      何處交貨？）斗六市的南聖宮。（是誰去拿貨？）『花面
      松』。（你錢交給誰？）『花面松』（你怎麼知道『花面
      松』是跟丁○○買的？）我有跟『花面松』一起去拿毒品
      。（丁○○那天開車或走路？）開車，是一輛黑色的跑車
      。」（偵查卷第一三三至一三五頁）。參諸被告丁○○於
      原審供稱：「壬○○他根本不知道『花面松』打電話給我
      的實情，他都只有看到表面而已，事實上，當天是『花面
      松』打電話給我的，因為我之前曾經拜託『花面松』幫我
      調過毒品安非他命，今天他沒有東西，所以他來找我，叫
      我幫他調，他問我自己吸食的安非他命還有沒有，要我撥
      給他，事實上我也有撥給他，但是我並沒有賺他的錢，也
      沒有賺他的東西，我是以二千元的原價給他的，也有向他
      收取二千元。」等語（原審卷第一０一頁背面），亦不否
      認曾經交付安非他命予所謂「花面松」者，並收取二千元
      價金，僅爭執未從中獲利，所供認之主要事實與證人壬○○上開證述相符，已堪認證人壬○○所述卻屬實情。至於
      被告丁○○嗣於原審雖又改稱「我與壬○○認識很久了，
      他怎麼可能會透過『花面松』來找我拿藥？當天『花面松
      』找我，其實是要我載他去台中，並沒有提到拿藥的事情
      」云云（原審卷第二六九頁），與此前供述情節迴異，顯
      係卸責之詞，無可採信。又就壬○○、丁○○的上述供詞
      來看，也可以認定此次交易使用了丁○○所有之00000000
      00號行動電話。
（七）關於附表二編號部分（被告丁○○單獨販賣第二級毒品
      予庚○○）：
      此部分犯行業經被告丁○○於本院審理時坦白承認，且據
      證人庚○○於九十七年六月十三日檢察官偵查中明白證稱
      ：「（你是否向丁○○買過毒品？）有，九十七年四月二
      十六日。（在什麼地方買的？）斗六市○○路一六八釣蝦
      場。（你跟他買多少錢？）一千元。（你跟他買什麼東西
      ？）安非他命。（你怎麼跟他連絡？）我用0934撥他電話
      ，那一支電話我不記得了。（他怎麼到現場？）他本來就
      在釣蝦場裡面。（你跟丁○○買過幾次的安非他命？）一
      次而已。（你跟丁○○買安非他命的時候是他親自接電話
      ？）是。（有無人跟丁○○一起來交貨給你？）我只看到
      他。」（偵查卷第二五０至二五二頁），被告丁○○此部
      分犯行自堪認定。又依庚○○、丁○○的上述供詞觀之，
      亦可認定此次交易使用了丁○○所有之0000000000號行動
      電話。
（八）末查我國政府對於販賣甲基安非他命之查緝一向甚嚴，法
      院對之亦通常科以重度刑責，而甲基安非他命量少價高，
      稍一調整分量或價格，出售者即可取得暴利，如果無利可
      圖，一般人那可能甘冒重刑而出售甲基安非他命。從而，
      雖然難以查證其等販入與賣出之精確數量、確實價格，致
      難以計算其價差。惟依前述推斷，應該可以認定被告丁○○就附表二編號２至所示販賣甲基安非他命之行為，被
      告甲○○就附表二編號１、４、８、、所示販賣甲基
      安非他命之行為，均有賺取差價之營利意圖。
（九）被告甲○○未曾於偵查中自白其犯行，自無從依新修正毒
      品危害防制條例第十七條第二項之規定減輕其刑，其辯護
      人就此所辯，尚非可採。被告丁○○雖亦辯稱於九十七年
      收押期間，經虎尾警局預防組乙○○警員借提訊問，曾供
      出毒品來源為謝嘉文，並帶同警員前往指明謝嘉文住處等
      ，應予依法減刑云云。然據雲林縣警察局虎尾分局函覆本
      院稱：「…係因法務部雲林縣調查站破獲謝嘉文販賣第一
      級毒品海洛因案後，本分局才偵破謝嘉文與張聖國共同涉
      嫌販賣第一級毒品海洛因案，並非因丁○○指證而破獲謝
      嘉文販賣第一級毒品海洛因案。」（參照本院卷第一四六
      至一四七頁），準此以觀，謝嘉文係因涉嫌販賣「第一級
      毒品海洛因」遭法務部調查局雲林調查站查獲，與本件被
      告丁○○所涉之第二級毒品安非他命無涉，已難遽認謝嘉
      文係被告丁○○於本案所販賣第二級毒品安非他命之來源
      ，且謝嘉文係遭法務部調查局雲林調查站查獲，並非因被
      告丁○○之供述而遭雲林縣警察局虎尾分局查獲，自不得
      援引毒品危害防制條例第十七條之規定予以減輕其刑，被
      告丁○○就此所辯，亦無可取。
（十）綜上所述，被告二人上開犯行，事證均已明確，均應依法
      論科。
三、論罪科刑：
（一）按毒品危害防制條例於九十八年五月二十日修正公布，並
      於同年五月二十二日生效，其中毒品危害防制條例第四條
      第二項之法定罰金刑已提高為一千萬元。經比較新舊法結
      果，以舊法有利於被告二人，故本件應適用九十八年五月
      二十日修正前毒品危害防制條例第四條第二項，合先敘明
      。又安非他命及甲基安非他命均係毒品危害防制條例所定
      之第二級毒品。核被告丁○○就附表二編號２至所示之
      行為，及被告甲○○就附表二編號１、４、８、、所
      示之行為，均係觸犯修正前毒品危害防制條例第四條第二
      項販賣第二級毒品罪。被告二人為販賣第二級毒品，因而
      持有第二級毒品之低度行為，均應為渠等販賣第二級毒品
      之高度行為所吸收，不另論罪。被告二人就附表二編號４
      、８、所示犯行，有犯意聯絡、行為分擔，均為共同正
      犯。被告丁○○所為上述十二次犯行，被告甲○○所為上
      述五次犯罪，犯意各別，行為亦各自獨立，應予分論併罰
      。被告二人各有如事實欄所述前科，有渠等前案紀錄表各
      在卷可稽，是被告二人於有期徒刑執行完畢後五年內故意
      再犯本件有期徒刑以上之罪，均為累犯，惟就被告二人所
      犯上開販賣第二級毒品罪之最重本刑為無期徒刑，依刑法
      第六十五條第一項之規定，無期徒刑不得加重，故僅就其
      餘部分之刑予以加重。再被告甲○○於本院審理中就其上
      開犯行均坦承無隱；被告丁○○對於如附表二編號２、３
      、４、８、、所示之犯行亦坦白承認，態度良好，並
      均顯露悔意，且被告二人單獨販賣或共同販賣第二級毒品
      之數量非多，期間亦短暫，所得利潤甚薄，加以本身均有
      施用毒品，是其顯屬下游零星之販毒者無疑。惟毒品危害
      防制條例第四條第二項之罪，最低刑度為七年以上有期徒
      刑之罪，法定刑甚重，被告二人上述部分販賣第二級毒品
      之次數及數量均屬微少，危害社會之程度顯非上游大盤毒
      販所可比擬，如均予宣告最低本刑七年以上有期徒刑，仍
      難免仍有情輕法重之情，其犯罪復有上開顯可憫恕之情狀
      ，本院爰依刑法第五十九條規定，就被告甲○○所犯販賣
      第二級毒品罪部分，及被告丁○○所犯如附表二編號２、
      ３、４、８、、所示之部分均減輕其刑。又被告甲○○所犯上開之罪，及被告丁○○所犯如附表二編號２、３
      、４、８、、所示之部分，同時有前述刑之加重、減
      輕事由，應依法先加後減之。
（二）原審審理結果，就被告二人上開販賣第二級毒品部分，認
      罪證明確，因予論罪科刑，固非無據。惟查：(一)毒品危害
      防制條例於九十八年五月二十日修正公布，並於同年五月
      二十二日生效，其中毒品危害防制條例第四條第二項之法
      定罰金刑已提高為一千萬元。經比較新舊法結果，以舊法
      有利於被告二人，故本件應適用九十八年五月二十日修正
      前毒品危害防制條例第四條第二項，原判決就此未及比較
      適用。(二)又刑法第五十九條規定犯罪之情狀可憫恕者，得
      酌量減輕其刑，其所謂「犯罪之情狀」，與同法第五十七
      條規定科刑時應審酌之一切情狀，並非有截然不同之領域
      ，於裁判上酌減其刑時，應就犯罪一切情狀（包括第五十
      七條所列舉之十款事項），予以全盤考量，審酌其犯罪有
      無可憫恕之事由（即有無特殊之原因與環境，在客觀上足
      以引起一般同情，以及宣告法定低度刑，是否猶嫌過重等
      等），以為判斷。而販賣第二級毒品罪之法定刑為「無期
      徒刑或七年以上有期徒刑，得併科新台幣七百萬元以下罰
      金」，然同為販賣第二級毒品者，其原因動機不一，犯罪
      情節未必盡同，有為國際間大盤毒梟販賣鉅量者，亦有為
      一般中、小盤毒販少量販賣之分，甚或僅因吸毒者為補貼
      自身施用毒品所耗用之金錢，而伺機零星販賣者，其販賣
      行為所造成危害社會之程度自屬有異，法律科處此類犯罪
      ，所設之法定最低本刑卻同為「七年以上有期徒刑，得併
      科新台幣七百萬元以下罰金」，不可謂不重。我國刑法係
      採教育刑主義，於此情形，倘依其情狀茍予長期教育改造
      ，即足以懲儆，並可達防衛社會之目的者，自非不可依客
      觀之犯行與主觀之惡性二者加以考量其情狀，是否顯有可
      憫恕之處，如認科以最低度刑仍嫌過重者，斟酌適用刑法
      第五十九條之規定酌量減輕其刑，期使個案裁判之量刑，
      能斟酌至當，符合比例原則。被告丁○○提起上訴，就附
      表二編號５、６、７、９、１０、所示部分，否認犯罪，
      依據前述，固無理由，惟被告丁○○就其所犯如附表二編
      號２、３、４、８、、所示之部分，於本院審理時已
      坦承犯行，被告甲○○於本院審理時亦坦承其全部犯行，
      原判決未及斟酌上情，而就被告甲○○所犯上開販賣第二
      級毒品五罪，均量處有期徒刑七年二月，並定應執行刑為
      有期徒刑七年六月；就被告丁○○所犯如附表二編號２、
      ３、４、８、、所示之部分（即原判決附表３、５、
      ６、１０、、部分）均量處有期徒刑七年二月，則有可
      議。被告二人上訴意指執此指摘原判決就上開部分量刑過
      重，非無理由，且原判決復有上述(一)可議之處，自屬無可
      維持，應由本院將原判決關於被告丁○○及甲○○販賣第
      二級毒品及定應執行刑部分（關於被告丁○○轉讓第二級
      毒品罪部分即附表一《原判決附表》編號２、４、部分
      業經被告撤回上訴而確定），予以撤銷改判。
（三）爰審酌被告二人之智識程度，均有違反毒品危害防制條例
      之前科紀錄，渠等無視於毒品對於健康之戕害及國家杜絕
      毒品犯罪之禁令，販賣毒品予他人施用，助長毒害擴散，
      行為殊值非難，然被告二人販賣毒品之數量及販毒所得均
      屬少數，以及被告甲○○犯罪坦承全部犯行，被告丁○○
      亦坦承部分犯行，態度尚屬良好等一切情狀，就渠等所犯
      如附表二所示各罪，分別量處如附表二「所犯罪名及處罰
      」欄所示之刑，並就被告丁○○定應執行刑為有期徒刑八
      年六月，就被告甲○○定應執行刑為有期徒刑四年十月。
      就附表二編號２、３、５、６、７、９、１０、、所示
      丁○○販賣第二級毒品所得，均應予沒收，如全部或一部
      不能沒收時，應以丁○○之財產抵償之。就附表二編號
      所示甲○○販賣第二級毒品所得，亦應予沒收，如全部或
      一部不能沒收時，以甲○○之財產抵償之。就附表二編號
      ８、所示丁○○、甲○○共同販賣第二級毒品所得，均
      應予連帶沒收，如全部或一部不能沒收時，以丁○○、甲○○之財產抵償之。另就附表二編號４所示丁○○、甲○○共同販賣第二級毒品所得SIM卡一張，亦應連帶沒收，
      如全部或一部不能沒收時，連帶對丁○○、甲○○追徵其
      價額（相當於該次交易甲基安非他命的價額一千元）。又
      「毒品危害防制條例第十九條第一項係規定沒收因犯罪（
      製造、販賣或運輸毒品）所得之財物，並不及於因犯罪所
      得之利益。」（參照最高法院八十九年度台上字第一二四
      四號判決意旨），關於附表二編號１所示甲○○販賣甲基
      安非他命因而抵銷所欠丑○○之二千元債務，甲○○僅係
      取得抵銷債務之財產上利益，並未因此得有財物，即無沒
      收問題。自丁○○查扣之三十四包白色結晶，取樣鑑定前
      毛重合計36.58公克，均為甲基安非他命，而自甲○○查
      扣之二包白色結晶，取樣鑑定前毛重合計0.64公克，亦均
      為甲基安非他命，有內政部警政署刑事警察局九十七年七
      月二日刑鑑字第0970094770號鑑定書、憲兵司令部刑事鑑
      識中心97年7月7日憲直刑鑑字第0970000997號鑑定書可以
      證明（原審卷第五三頁、第六八頁），均應依毒品危害防
      制條例第十八條第一項前段規定沒收銷燬。至於丁○○、
      甲○○被查扣的海洛因，均與本案無關，自不在本案中宣
      告沒收。上述甲基安非他命之外包裝三十四個、二個，分
      別係供丁○○、甲○○販賣甲基安非他命所用，均應依毒
      品危害防制條例第十九條第一項規定，予以沒收。至於丁○○所有之行動電話一支（內含0000000000號SIM卡一張
      ），係供附表二編號２至所示犯罪之用，甲○○所有之
      行動電話一支（內含0000000000號SIM卡一張），係供附
      表二編號１、４、８、、所示犯罪之用，均應依毒品
      危害防制條例第十九條第一項規定，予以沒收。至於甲○○另外被查扣的二支行動電話（一支內含0000000000SIM
      卡一張，另一支為空機）、塑膠鏟管二支，以及丁○○被
      查扣的塑膠鏟管二支、玻璃球一個，與丁○○被查扣之十
      二萬一千一百元現金，尚難證明與本案犯罪有關，爰不予
      沒收。
據上論斷，應依刑事訴訟法第三百六十九條第一項前段、第三百
六十四條、第二百九十九條第一項前段，九十八年五月二十日修
正前毒品危害防制條例第四條第二項、第十八條第一項前段、第
十九條第一項，刑法第二條、第十一條前段、第二十八條、第四
十七條第一項、第五十九條、第五十一條第五款，判決如主文。
本案經檢察官劉欽銘到庭執行職務。
中    華    民    國    98    年    8     月    12    日
                  刑事第六庭  審判長法  官  董武全
                                    法  官  曾文欣
                                    法  官  杭起鶴
以上正本證明與原本無異。
如不服本判決應於收受送達後10日內向本院提出上訴書狀，其未
敘述上訴理由者，並得於提起上訴後10日內向本院補提理由書（
均須按他造當事人之人數附繕本）「切勿逕送上級法院」。
                                    書記官  魏安里
中    華    民    國    98    年    8     月    14    日
附錄：本判決論罪科刑法條
98年5月20日修正前毒品危害防制條例第4條第2項：
製造、運輸、販賣第二級毒品者，處無期徒刑或七年以上有期徒
刑，得併科新台幣七百萬元以下罰金。
【附表一（即原判決附表）】
┌──┬───┬───┬────┬─────────┬──────────────────┐
│編號│販賣、│時間  │地點    │販賣、轉讓甲基安非│所犯罪名及處罰                      │
│    │轉讓對│      │        │他命之數量、價錢  │                                    │
│    │象    │      │        │                  │                                    │
├──┼───┼───┼────┼─────────┼──────────────────┤
│1   │丑○○│96年2 │雲林縣莿│甲○○販賣第二級毒│甲○○販賣第二級毒品，累犯，處有期徒│
│    │      │月間某│桐鄉興貴│品甲基安非他命予洪│刑柒年貳月。扣案之甲基安非他命二包（│
│    │      │日    │村三聖宮│建國，價錢2,000元 │取樣鑑定前毛重合計0.64公克）沒收銷燬│
│    │      │      │        │，由丑○○對甲○○│基安非他命的外包裝塑膠袋二個、行動電│
│    │      │      │        │之2,000元借款債權 │話一支（含0000000000號SIM卡一個）沒 │
│    │      │      │        │抵銷。            │收。                                │
├──┼───┼───┼────┼─────────┼──────────────────┤
│2   │己○○│97年1 │雲林縣斗│丁○○無償提供少量│丁○○轉讓第二級毒品，累犯，處有期徒│
│    │庚○○│月14日│六市鎮北│之甲基安非他命予邱│刑壹年。扣案之甲基安非他命三十四包（│
│    │      │18時左│路702巷 │宥凱、庚○○吸食。│取樣鑑定前毛重合計36.58公克）沒收銷 │
│    │      │右    │317號林 │                  │燬之，上述甲基安非他命的外包裝塑膠袋│
│    │      │      │志忠住處│                  │三十四個沒收。                      │
├──┼───┼───┼────┼─────────┼──────────────────┤
│3   │癸○○│97年1 │雲林縣斗│丁○○販賣第二級毒│丁○○販賣第二級毒品，累犯，處有期徒│
│    │      │月底某│六市中華│品甲基安非他命予林│刑柒年貳月。販賣第二級毒品所得新台幣│
│    │      │日21時│路、永樂│志勇，價錢500元， │五百元沒收，如全部或一部不能沒收時，│
│    │      │至22時│街口7-11│一手交錢，一手交貨│以丁○○之財產抵債之。扣案之甲基安非│
│    │      │間    │超商    │。                │他命三十四包（取樣鑑定前毛重合計36.5│
│    │      │      │        │                  │收銷燬之，上述甲基安非他命的外包裝塑│
│    │      │      │        │                  │膠袋三十四個、行動電話一支（含092077│
│    │      │      │        │                  │2643號SIM卡一個）沒收。             │
├──┼───┼───┼────┼─────────┼──────────────────┤
│4   │癸○○│97年3 │雲林縣斗│丁○○無償提供少量│丁○○轉讓第二級毒品，累犯，處有期徒│
│    │      │月間某│六市成功│之甲基安非他命予林│刑壹年。扣案之甲基安非他命三十四包（│
│    │      │日    │路南聖宮│志勇吸食。        │取樣鑑定前毛重合計36.58公克）沒收銷 │
│    │      │      │附近勁益│                  │燬之，上述甲基安非他命的外包裝塑膠袋│
│    │      │      │機車行  │                  │三十四個沒收。                      │
├──┼───┼───┼────┼─────────┼──────────────────┤
│5   │子○○│97年4 │雲林縣古│丁○○販賣第二級毒│丁○○販賣第二級毒品，累犯，處有期徒│
│    │      │月初某│坑鄉新庄│品甲基安非他命予胡│刑柒年貳月。販賣第二級毒品所得新台幣│
│    │      │日    │村新庄98│朝明，價錢6,000元 │六千元沒收，如全部或一部不能沒收時，│
│    │      │      │號子○○│，一手交錢，一手交│以丁○○之財產抵債之。扣案之甲基安非│
│    │      │      │住處    │貨。              │他命三十四包（取樣鑑定前毛重合計36.5│
│    │      │      │        │                  │收銷燬之，上述甲基安非他命的外包裝塑│
│    │      │      │        │                  │膠袋三十四個、行動電話一支（含092077│
│    │      │      │        │                  │2643號SIM卡一個）沒收。             │
├──┼───┼───┼────┼─────────┼──────────────────┤
│6   │辛○○│97年4 │雲林縣斗│丁○○、甲○○共同│丁○○、甲○○共同販賣第二級毒品，均│
│    │      │月初某│六市河堤│販賣第二級毒品甲基│累犯，各處有期徒刑柒年貳月。販賣第二│
│    │      │日    │KTV     │安非他命予辛○○，│級毒品所得SIM卡一張，如全部或一部不 │
│    │      │      │        │價錢1,000元，當場 │能沒收時，連帶對丁○○、甲○○追徵其│
│    │      │      │        │交易，但是辛○○以│價額。扣案之甲基安非他命三十四包（取│
│    │      │      │        │1張行動電話SIM卡作│樣鑑定前毛重合計36.58公克）、二包（ │
│    │      │      │        │為價金。          │取樣鑑定前毛重合計0.64公克）均沒收銷│
│    │      │      │        │                  │燬之，上述甲基安非他命的外包裝塑膠袋│
│    │      │      │        │                  │三十六個、行動電話二支（各含00000000│
│    │      │      │        │                  │43號、0000000000號SIM卡一個）均沒收 │
│    │      │      │        │                  │。                                  │
├──┼───┼───┼────┼─────────┼──────────────────┤
│7   │戊○○│97年4 │雲林縣斗│丁○○販賣第二級毒│丁○○販賣第二級毒品，累犯，處有期徒│
│    │      │月上旬│六市大學│品甲基安非他命予楊│刑柒年貳月。販賣第二級毒品所得新台幣│
│    │      │某日  │路體育館│啟瑞，價錢2,000元 │二千元沒收，如全部或一部不能沒收時，│
│    │      │      │後方    │，一手交錢，一手交│以丁○○之財產抵債之。扣案之甲基安非│
│    │      │      │        │貨。              │他命三十四包（取樣鑑定前毛重合計36.5│
│    │      │      │        │                  │收銷燬之，上述甲基安非他命的外包裝塑│
│    │      │      │        │                  │膠袋三十四個、行動電話一支（含092077│
│    │      │      │        │                  │2643號SIM卡一個）沒收。             │
├──┼───┼───┼────┼─────────┼──────────────────┤
│8   │戊○○│97年4 │雲林縣斗│丁○○販賣第二級毒│丁○○販賣第二級毒品，累犯，處有期徒│
│    │      │月上旬│六市大學│品甲基安非他命予楊│刑柒年貳月。販賣第二級毒品所得新台幣│
│    │      │另一日│路體育館│啟瑞，價錢2,000元 │二千元沒收，如全部或一部不能沒收時，│
│    │      │      │後方    │，一手交錢，一手交│以丁○○之財產抵債之。扣案之甲基安非│
│    │      │      │        │貨。              │他命三十四包（取樣鑑定前毛重合計36.5│
│    │      │      │        │                  │收銷燬之，上述甲基安非他命的外包裝塑│
│    │      │      │        │                  │膠袋三十四個、行動電話一支（含092077│
│    │      │      │        │                  │2643號SIM卡一個）沒收。             │
├──┼───┼───┼────┼─────────┼──────────────────┤
│9   │壬○○│97年4 │雲林縣斗│丁○○販賣第二級毒│丁○○販賣第二級毒品，累犯，處有期徒│
│    │      │月中旬│六市南聖│品甲基安非他命予劉│刑柒年貳月。販賣第二級毒品所得新台幣│
│    │      │某日19│宮      │陽錫，價錢2,000元 │二千元沒收，如全部或一部不能沒收時，│
│    │      │時左右│        │，一手交錢，一手交│以丁○○之財產抵債之。扣案之甲基安非│
│    │      │      │        │貨。              │他命三十四包（取樣鑑定前毛重合計36.5│
│    │      │      │        │                  │收銷燬之，上述甲基安非他命的外包裝塑│
│    │      │      │        │                  │膠袋三十四個、行動電話一支（含092077│
│    │      │      │        │                  │2643號SIM卡一個）沒收。             │
├──┼───┼───┼────┼─────────┼──────────────────┤
│10  │辛○○│97年4 │雲林縣斗│丁○○、甲○○共同│丁○○、甲○○共同販賣第二級毒品，均│
│    │      │月中旬│六市河堤│販賣第二級毒品甲基│累犯，各處有期徒刑柒年貳月。販賣第二│
│    │      │某日中│KTV     │安非他命予辛○○，│級毒品所得新台幣一千元沒收，如全部或│
│    │      │午    │        │價錢1,000元，一手 │一部不能沒收時，連帶以丁○○、甲○○│
│    │      │      │        │交錢，一手交貨。  │之財產抵債之。扣案之甲基安非他命三十│
│    │      │      │        │                  │四包（取樣鑑定前毛重合計36.58公克） │
│    │      │      │        │                  │、二包（取樣鑑定前毛重合計0.64公克）│
│    │      │      │        │                  │之，上述甲基安非他命的外包裝塑膠袋三│
│    │      │      │        │                  │十六個、行動電話二支（各含0000000000│
│    │      │      │        │                  │號、0000000000號SIM卡一個）均沒收。 │
├──┼───┼───┼────┼─────────┼──────────────────┤
│11  │戊○○│97年4 │雲林縣斗│丁○○販賣第二級毒│丁○○販賣第二級毒品，累犯，處有期徒│
│    │      │月中旬│六市大學│品甲基安非他命予楊│刑柒年貳月。販賣第二級毒品所得新台幣│
│    │      │某日  │路體育館│啟瑞，價錢2,000元 │二千元沒收，如全部或一部不能沒收時，│
│    │      │      │後方    │，一手交錢，一手交│以丁○○之財產抵債之。扣案之甲基安非│
│    │      │      │        │貨。              │他命三十四包（取樣鑑定前毛重合計36.5│
│    │      │      │        │                  │收銷燬之，上述甲基安非他命的外包裝塑│
│    │      │      │        │                  │膠袋三十四個、行動電話一支（含092077│
│    │      │      │        │                  │2643號SIM卡一個）沒收。             │
├──┼───┼───┼────┼─────────┼──────────────────┤
│12  │戊○○│97年4 │雲林縣斗│丁○○販賣第二級毒│丁○○販賣第二級毒品，累犯，處有期徒│
│    │      │月下旬│六市大學│品甲基安非他命予楊│刑柒年貳月。販賣第二級毒品所得新台幣│
│    │      │某日  │路體育館│啟瑞，價錢2,000元 │二千元沒收，如全部或一部不能沒收時，│
│    │      │      │後方    │，一手交錢，一手交│以丁○○之財產抵債之。扣案之甲基安非│
│    │      │      │        │貨。              │他命三十四包（取樣鑑定前毛重合計36.5│
│    │      │      │        │                  │收銷燬之，上述甲基安非他命的外包裝塑│
│    │      │      │        │                  │膠袋三十四個、行動電話一支（含092077│
│    │      │      │        │                  │2643號SIM卡一個）沒收。             │
├──┼───┼───┼────┼─────────┼──────────────────┤
│13  │戊○○│97年4 │雲林縣斗│丁○○販賣第二級毒│丁○○販賣第二級毒品，累犯，處有期徒│
│    │      │月下旬│南鎮麥當│品甲基安非他命予楊│刑柒年貳月。販賣第二級毒品所得新台幣│
│    │      │某日  │勞      │啟瑞，價錢2,000元 │二千元沒收，如全部或一部不能沒收時，│
│    │      │      │        │，一手交錢，一手交│以丁○○之財產抵債之。扣案之甲基安非│
│    │      │      │        │貨。              │他命三十四包（取樣鑑定前毛重合計36.5│
│    │      │      │        │                  │收銷燬之，上述甲基安非他命的外包裝塑│
│    │      │      │        │                  │膠袋三十四個、行動電話一支（含092077│
│    │      │      │        │                  │2643號SIM卡一個）沒收。             │
├──┼───┼───┼────┼─────────┼──────────────────┤
│14  │庚○○│97年4 │雲林縣斗│丁○○販賣第二級毒│丁○○販賣第二級毒品，累犯，處有期徒│
│    │      │月26日│六市竹圍│品甲基安非他命予林│刑柒年貳月。販賣第二級毒品所得新台幣│
│    │      │      │路168號 │志忠，價錢1,000元 │一千元沒收，如全部或一部不能沒收時，│
│    │      │      │釣蝦場  │，一手交錢，一手交│以丁○○之財產抵債之。扣案之甲基安非│
│    │      │      │        │貨。              │他命三十四包（取樣鑑定前毛重合計36.5│
│    │      │      │        │                  │收銷燬之，上述甲基安非他命的外包裝塑│
│    │      │      │        │                  │膠袋三十四個、行動電話一支 (含092077│
│    │      │      │        │                  │2643號SIM卡一個）沒收。             │
├──┼───┼───┼────┼─────────┼──────────────────┤
│15  │子○○│97年4 │雲林縣古│丁○○、甲○○共同│丁○○、甲○○共同販賣第二級毒品，均│
│    │      │月30日│坑鄉新庄│販賣第二級毒品甲基│累犯，各處有期徒刑柒年貳月。販賣第二│
│    │      │下午  │村新庄98│安非他命予子○○，│級毒品所得新台幣六千元沒收，如全部或│
│    │      │      │號子○○│價錢6,000元，一手 │一部不能沒收時，連帶以丁○○、甲○○│
│    │      │      │住處    │交錢，一手交貨。  │之財產抵債之。扣案之甲基安非他命三十│
│    │      │      │        │                  │四包（取樣鑑定前毛重合計36.58公克） │
│    │      │      │        │                  │、二包（毛重合計0.64公克）均沒收銷燬│
│    │      │      │        │                  │之，上述甲基安非他命的外包裝塑膠袋三│
│    │      │      │        │                  │十六個、行動電話二支（各含0000000000│
│    │      │      │        │                  │號、0000000000號SIM卡一個）均沒收。 │
├──┼───┼───┼────┼─────────┼──────────────────┤
│16  │辛○○│97年4 │雲林縣斗│丁○○無償提供少量│丁○○轉讓第二級毒品，累犯，處有期徒│
│    │      │月間某│六市鎮北│之甲基安非他命予陳│刑壹年。扣案之甲基安非他命三十四包（│
│    │      │日    │里劉榮良│雅玲吸食。        │取樣鑑定前毛重合計36.58公克）沒收銷 │
│    │      │      │住處    │                  │燬之，上述甲基安非他命的外包裝塑膠袋│
│    │      │      │        │                  │三十四個、行動電話一支（含0000000000│
│    │      │      │        │                  │號SIM卡一個）沒收。                 │
├──┼───┼───┼────┼─────────┼──────────────────┤
│17  │丑○○│97年4 │雲林縣莿│甲○○販賣第二級毒│甲○○販賣第二級毒品，累犯，處有期徒│
│    │      │月底某│桐鄉興貴│品甲基安非他命予洪│刑柒年貳月。販賣第二級毒品所得新台幣│
│    │      │日    │村三聖宮│建國，價錢2,000元 │二千元沒收，如全部或一部不能沒收時，│
│    │      │      │        │，一手交錢，一手交│以甲○○之財產抵債之。扣案之甲基安非│
│    │      │      │        │貨。              │他命二包（取樣鑑定前毛重合計0.64公克│
│    │      │      │        │                  │之，上述甲基安非他命的外包裝塑膠袋二│
│    │      │      │        │                  │個、行動電話一支（含0000000000號SIM │
│    │      │      │        │                  │卡一個）沒收。                      │
└──┴───┴───┴────┴─────────┴──────────────────┘
【附表二（即本院判決附表）】
┌──┬───┬───┬────┬─────────┬──────────────────┐
│編號│販賣、│時間  │地點    │販賣、轉讓甲基安非│所犯罪名及處罰                      │
│    │轉讓對│      │        │他命之數量、價錢  │                                    │
│    │象    │      │        │                  │                                    │
├──┼───┼───┼────┼─────────┼──────────────────┤
│１  │丑○○│96年2 │雲林縣莿│甲○○販賣第二級毒│甲○○販賣第二級毒品，累犯，處有期徒│
│註：│      │月間某│桐鄉興貴│品甲基安非他命予洪│刑年拾月。扣案之甲基安非他命二包（│
│即原│      │日    │村三聖宮│建國，價錢2,000元 │取樣鑑定前毛重合計0.64公克）沒收銷燬│
│判決│      │      │        │，由丑○○對甲○○│基安非他命的外包裝塑膠袋二個、行動電│
│附表│      │      │        │之2,000元借款債權 │話一支（含0000000000號SIM卡一個）沒 │
│1   │      │      │        │抵銷。            │收。                                │
├──┼───┼───┼────┼─────────┼──────────────────┤
│２  │癸○○│97年1 │雲林縣斗│丁○○販賣第二級毒│丁○○販賣第二級毒品，累犯，處有期徒│
│    │      │月底某│六市中華│品甲基安非他命予林│刑年拾月。販賣第二級毒品所得新台幣│
│    │      │日21時│路、永樂│志勇，價錢500元， │五百元沒收，如全部或一部不能沒收時，│
│註：│      │至22時│街口7-11│一手交錢，一手交貨│以丁○○之財產抵債之。扣案之甲基安非│
│即原│      │間    │超商    │。                │他命三十四包（取樣鑑定前毛重合計36.5│
│判決│      │      │        │                  │收銷燬之，上述甲基安非他命的外包裝塑│
│附表│      │      │        │                  │膠袋三十四個、行動電話一支（含092077│
│3   │      │      │        │                  │2643號SIM卡一個）沒收。             │
├──┼───┼───┼────┼─────────┼──────────────────┤
│３  │子○○│97年4 │雲林縣古│丁○○販賣第二級毒│丁○○販賣第二級毒品，累犯，處有期徒│
│    │      │月初某│坑鄉新庄│品甲基安非他命予胡│刑年拾月。販賣第二級毒品所得新台幣│
│註：│      │日    │村新庄98│朝明，價錢6,000元 │六千元沒收，如全部或一部不能沒收時，│
│即原│      │      │號子○○│，一手交錢，一手交│以丁○○之財產抵債之。扣案之甲基安非│
│判決│      │      │住處    │貨。              │他命三十四包（取樣鑑定前毛重合計36.5│
│附表│      │      │        │                  │收銷燬之，上述甲基安非他命的外包裝塑│
│5   │      │      │        │                  │膠袋三十四個、行動電話一支（含092077│
│    │      │      │        │                  │2643號SIM卡一個）沒收。             │
├──┼───┼───┼────┼─────────┼──────────────────┤
│４  │辛○○│97年4 │雲林縣斗│丁○○、甲○○共同│丁○○、甲○○共同販賣第二級毒品，均│
│    │      │月初某│六市河堤│販賣第二級毒品甲基│累犯，各處有期徒刑年拾月。販賣第二│
│註：│      │日    │KTV     │安非他命予辛○○，│級毒品所得SIM卡一張沒收，如全部或一 │
│即原│      │      │        │價錢1,000元，當場 │部不能沒收時，連帶對丁○○、甲○○追│
│判決│      │      │        │交易，但是辛○○以│徵其價額。扣案之甲基安非他命三十四包│
│附表│      │      │        │1張行動電話SIM卡作│（取樣鑑定前毛重合計36.58公克）、二 │
│6   │      │      │        │為價金。          │包（取樣鑑定前毛重合計0.64公克）均沒│
│    │      │      │        │                  │收銷燬之，上述甲基安非他命的外包裝塑│
│    │      │      │        │                  │膠袋三十六個、行動電話二支（各含0920│
│    │      │      │        │                  │772643號、0000000000號SIM卡一個）均 │
│    │      │      │        │                  │沒收。                              │
├──┼───┼───┼────┼─────────┼──────────────────┤
│５  │戊○○│97年4 │雲林縣斗│丁○○販賣第二級毒│丁○○販賣第二級毒品，累犯，處有期徒│
│    │      │月上旬│六市大學│品甲基安非他命予楊│刑柒年貳月。販賣第二級毒品所得新台幣│
│註：│      │某日  │路體育館│啟瑞，價錢2,000元 │二千元沒收，如全部或一部不能沒收時，│
│即原│      │      │後方    │，一手交錢，一手交│以丁○○之財產抵債之。扣案之甲基安非│
│判決│      │      │        │貨。              │他命三十四包（取樣鑑定前毛重合計36.5│
│附表│      │      │        │                  │收銷燬之，上述甲基安非他命的外包裝塑│
│7   │      │      │        │                  │膠袋三十四個、行動電話一支（含092077│
│    │      │      │        │                  │2643號SIM卡一個）沒收。             │
├──┼───┼───┼────┼─────────┼──────────────────┤
│６  │戊○○│97年4 │雲林縣斗│丁○○販賣第二級毒│丁○○販賣第二級毒品，累犯，處有期徒│
│    │      │月上旬│六市大學│品甲基安非他命予楊│刑柒年貳月。販賣第二級毒品所得新台幣│
│註：│      │另一日│路體育館│啟瑞，價錢2,000元 │二千元沒收，如全部或一部不能沒收時，│
│即原│      │      │後方    │，一手交錢，一手交│以丁○○之財產抵債之。扣案之甲基安非│
│判決│      │      │        │貨。              │他命三十四包（取樣鑑定前毛重合計36.5│
│附表│      │      │        │                  │收銷燬之，上述甲基安非他命的外包裝塑│
│8   │      │      │        │                  │膠袋三十四個、行動電話一支（含092077│
│    │      │      │        │                  │2643號SIM卡一個）沒收。             │
├──┼───┼───┼────┼─────────┼──────────────────┤
│７  │壬○○│97年4 │雲林縣斗│丁○○販賣第二級毒│丁○○販賣第二級毒品，累犯，處有期徒│
│    │      │月中旬│六市南聖│品甲基安非他命予劉│刑柒年貳月。販賣第二級毒品所得新台幣│
│註：│      │某日19│宮      │陽錫，價錢2,000元 │二千元沒收，如全部或一部不能沒收時，│
│即原│      │時左右│        │，一手交錢，一手交│以丁○○之財產抵債之。扣案之甲基安非│
│判決│      │      │        │貨。              │他命三十四包（取樣鑑定前毛重合計36.5│
│附表│      │      │        │                  │收銷燬之，上述甲基安非他命的外包裝塑│
│9   │      │      │        │                  │膠袋三十四個、行動電話一支（含092077│
│    │      │      │        │                  │2643號SIM卡一個）沒收。             │
├──┼───┼───┼────┼─────────┼──────────────────┤
│８  │辛○○│97年4 │雲林縣斗│丁○○、甲○○共同│丁○○、甲○○共同販賣第二級毒品，均│
│    │      │月中旬│六市河堤│販賣第二級毒品甲基│累犯，各處有期徒刑年拾月。販賣第二│
│註：│      │某日中│KTV     │安非他命予辛○○，│級毒品所得新台幣一千元連帶沒收，如全│
│即原│      │午    │        │價錢1,000元，一手 │部或一部不能沒收時，連帶以丁○○、林│
│判決│      │      │        │交錢，一手交貨。  │淑娟之財產抵債之。扣案之甲基安非他命│
│附表│      │      │        │                  │三十四包（取樣鑑定前毛重合計36.58公 │
│10  │      │      │        │                  │克）、二包（取樣鑑定前毛重合計0.64公│
│    │      │      │        │                  │克）之，上述甲基安非他命的外包裝塑膠│
│    │      │      │        │                  │袋三十六個、行動電話二支 (各含092077│
│    │      │      │        │                  │2643號、0000000000號SIM卡一個）均沒 │
│    │      │      │        │                  │收。                                │
├──┼───┼───┼────┼─────────┼──────────────────┤
│９  │戊○○│97年4 │雲林縣斗│丁○○販賣第二級毒│丁○○販賣第二級毒品，累犯，處有期徒│
│    │      │月中旬│六市大學│品甲基安非他命予楊│刑柒年貳月。販賣第二級毒品所得新台幣│
│註：│      │某日  │路體育館│啟瑞，價錢2,000元 │二千元沒收，如全部或一部不能沒收時，│
│即原│      │      │後方    │，一手交錢，一手交│以丁○○之財產抵債之。扣案之甲基安非│
│判決│      │      │        │貨。              │他命三十四包（取樣鑑定前毛重合計36.5│
│附表│      │      │        │                  │收銷燬之，上述甲基安非他命的外包裝塑│
│11  │      │      │        │                  │膠袋三十四個、行動電話一支（含092077│
│    │      │      │        │                  │2643號SIM卡一個）沒收。             │
├──┼───┼───┼────┼─────────┼──────────────────┤
│１０  │戊○○│97年4 │雲林縣斗│丁○○販賣第二級毒│丁○○販賣第二級毒品，累犯，處有期徒│
│    │      │月下旬│六市大學│品甲基安非他命予楊│刑柒年貳月。販賣第二級毒品所得新台幣│
│註：│      │某日  │路體育館│啟瑞，價錢2,000元 │二千元沒收，如全部或一部不能沒收時，│
│即原│      │      │後方    │，一手交錢，一手交│以丁○○之財產抵債之。扣案之甲基安非│
│判決│      │      │        │貨。              │他命三十四包（取樣鑑定前毛重合計36.5│
│附表│      │      │        │                  │收銷燬之，上述甲基安非他命的外包裝塑│
│12  │      │      │        │                  │膠袋三十四個、行動電話一支（含092077│
│    │      │      │        │                  │2643號SIM卡一個）沒收。             │
├──┼───┼───┼────┼─────────┼──────────────────┤
│  │戊○○│97年4 │雲林縣斗│丁○○販賣第二級毒│丁○○販賣第二級毒品，累犯，處有期徒│
│    │      │月下旬│南鎮麥當│品甲基安非他命予楊│刑柒年貳月。販賣第二級毒品所得新台幣│
│註：│      │某日  │勞      │啟瑞，價錢2,000元 │二千元沒收，如全部或一部不能沒收時，│
│即原│      │      │        │，一手交錢，一手交│以丁○○之財產抵債之。扣案之甲基安非│
│判決│      │      │        │貨。              │他命三十四包（取樣鑑定前毛重合計36.5│
│附表│      │      │        │                  │收銷燬之，上述甲基安非他命的外包裝塑│
│13  │      │      │        │                  │膠袋三十四個、行動電話一支（含092077│
│    │      │      │        │                  │2643號SIM卡一個）沒收。             │
├──┼───┼───┼────┼─────────┼──────────────────┤
│  │庚○○│97年4 │雲林縣斗│丁○○販賣第二級毒│丁○○販賣第二級毒品，累犯，處有期徒│
│    │      │月26日│六市竹圍│品甲基安非他命予林│刑年拾月。販賣第二級毒品所得新台幣│
│註：│      │      │路168號 │志忠，價錢1,000元 │一千元沒收，如全部或一部不能沒收時，│
│即原│      │      │釣蝦場  │，一手交錢，一手交│以丁○○之財產抵債之。扣案之甲基安非│
│判決│      │      │        │貨。              │他命三十四包（取樣鑑定前毛重合計36.5│
│附表│      │      │        │                  │收銷燬之，上述甲基安非他命的外包裝塑│
│14  │      │      │        │                  │膠袋三十四個、行動電話一支（含092077│
│    │      │      │        │                  │2643號SIM卡一個）沒收。             │
├──┼───┼───┼────┼─────────┼──────────────────┤
│  │子○○│97年4 │雲林縣古│丁○○、甲○○共同│丁○○、甲○○共同販賣第二級毒品，均│
│    │      │月30日│坑鄉新庄│販賣第二級毒品甲基│累犯，各處有期徒刑年拾月。販賣第二│
│註：│      │下午  │村新庄98│安非他命予子○○，│級毒品所得新台幣六千元連帶沒收，如全│
│即原│      │      │號子○○│價錢6,000元，一手 │部或一部不能沒收時，連帶以丁○○、林│
│判決│      │      │住處    │交錢，一手交貨。  │淑娟之財產抵債之。扣案之甲基安非他命│
│附表│      │      │        │                  │三十四包（取樣鑑定前毛重合計36.58公 │
│15  │      │      │        │                  │克）、二包（毛重合計0.64公克）均沒收│
│    │      │      │        │                  │銷燬之，上述甲基安非他命的外包裝塑膠│
│    │      │      │        │                  │袋三十六個、行動電話二支（各含092077│
│    │      │      │        │                  │2643號、0000000000號SIM卡一個）均沒 │
│    │      │      │        │                  │收。                                │
├──┼───┼───┼────┼─────────┼──────────────────┤
│  │丑○○│97年4 │雲林縣莿│甲○○販賣第二級毒│甲○○販賣第二級毒品，累犯，處有期徒│
│    │      │月底某│桐鄉興貴│品甲基安非他命予洪│刑年拾月。販賣第二級毒品所得新台幣│
│註：│      │日    │村三聖宮│建國，價錢2,000元 │二千元沒收，如全部或一部不能沒收時，│
│即原│      │      │        │，一手交錢，一手交│以甲○○之財產抵債之。扣案之甲基安非│
│判決│      │      │        │貨。              │他命二包（取樣鑑定前毛重合計0.64公克│
│附表│      │      │        │                  │之，上述甲基安非他命的外包裝塑膠袋二│
│17  │      │      │        │                  │個、行動電話一支 (含0000000000號SIM │
│    │      │      │        │                  │卡一個）沒收。                      │
└──┴───┴───┴────┴─────────┴──────────────────┘


司法院資訊處製作；財團法人民間司法改革基金會備份。
